【裁判字號】    99,小上,41
【裁判日期】    991015
【裁判案由】    給付管理費
【裁判全文】
臺灣臺南地方法院民事裁定              99年度小上字第41號
上  訴  人
即  被  告  乙○○
被  上訴人
即  原  告  貴族大廈管理委員會
法定代理人  甲○○
上列當事人間請求給付管理費事件，上訴人對於民國99年8月24
日本院臺南簡易庭99年度南小字第663號第一審小額判決提起上
訴，本院裁定如下：
    主      文
上訴駁回。
第二審訴訟費用新臺幣壹仟伍佰元由上訴人負擔。
    理      由
一、按對於小額程序之第一審裁判之上訴，非以其違背法令為理
    由，不得為之；又上訴狀應記載上訴理由，並表明原判決所
    違背之法令及其具體內容，依訴訟資料可認原判決有違背法
    令之具體事實，民事訴訟法第436條之24第2項及第436條之2
    5分別定有明文。另依同法第436條之32準用同法第468條之
    規定，判決不適用法規或適用不當者，為違背法令。而判決
    有同法第469條第1款至第5款情形之一者，為當然違背法令
    。從而，當事人對於小額程序之第一審判決提起上訴，如依
    民事訴訟法第468條規定，以第一審判決有不適用法規或適
    用法規不當為理由時，其上訴狀或理由書應有具體之指摘，
    並揭示該法規之條項或其內容。若係成文法以外之法則，應
    揭示該法則之旨趣。倘為司法院解釋，或最高法院之判例，
    則應揭示該判解之字號或其內容。如以民事訴訟法第469條
    第1款至第5款所列情形為理由時，其上訴狀或理由書，應揭
    示合於該條款之事實。上訴狀或理由書如未依此項方法表明
    ，或其所表明者，顯與上開法條規定之情形不相合時，即難
    認為已對第一審判決之違背法令有具體之指摘，其上訴自難
    認為合法。又上訴理由如僅引用原審判決時之攻擊防禦方法
    ，應認為未對原審判決有何具體之指摘，不得謂已合法表明
    上訴理由，其上訴亦難認為合法。
二、本件上訴意旨略以：原告之主委、總務、會計等人是家族成
    員，多年來從未換過人，亦從未開會，其等控制大廈運轉，
    疑問重重，又管理大樓有所疏忽，如地下室被蓋用、儲水池
    未清洗、水管破裂，其他住戶亦積欠管理費，騎樓遭原告主
    委出租與他人設置加水站等，上訴人繳交管理費如同石沉大
    海等語。
三、經查：本件被上訴人請求上訴人給付之訴訟標的金額為新台
    幣（下同）100,000元以下，應適用民事訴訟法第436條之8
    小額訴訟程序之規定，則依同法第436條之24第2項、第436
    條之25、第471條第1項規定，非以原判決違背法令為理由，
    不得上訴，且上訴狀應記載上訴理由，並表明原判決所違背
    之法令及其具體內容，始合上訴程式。本件上訴人對於原審
    判決提起上訴，經核其上訴狀所載內容，非屬原判決有不適
    用法規、適用法規不當、或民事訴訟法第469條第1款至第5
    款所列之違背法令事由，亦難認對該判決之如何違背法令已
    有具體之指摘，揆諸上開說明，應認其上訴為不合法，應予
    駁回。另本件小額事件之上訴既經駁回，第二審訴訟費用為
    1,500元（第二審裁判費）應由敗訴之上訴人負擔，爰確定
    如主文第2項所示。
四、據上論結，本件上訴為不合法，依民事訴訟法第436條之24
    第2項、第436條之32第2項、第444條第1項前段、第95條、
    第78條，裁定如主文。
中    華    民    國    99    年    10    月    15    日
           民事第三庭   審判長  法  官  杭起鶴
                                法  官  張玉萱
                                法  官  王淑惠
以上正本係照原本作成。
本裁定不得抗告。
中    華    民    國    99    年    10    月    15    日
                                書記官  任婉筠

司法院資訊處製作；財團法人民間司法改革基金會備份。
